【裁判字號】    89,易,873
【裁判日期】    890327
【裁判案由】    竊盜
【裁判全文】
臺灣板橋地方法院刑事判決                          八十九年度易字第八七三號
    公  訴  人  臺灣板橋地方法院檢察署檢察官
    被      告  乙○○
右列被告因竊盜案件，經檢察官提起公訴（八十八年度偵字第二五七八一號），本院
判決如左：
    主  文
乙○○踰越安全設備竊盜，處有期徒刑壹年，緩刑肆年。
    事  實
一、乙○○於民國八十八年十一月二十七日中午二時許，駕駛車牌碼號ＧＱ─八六五
    一號自用小貨車，行經臺北縣中和市○○路五００號對面工地，因見工地內有花
    崗岩，且四下無人，竟意圖為自己不法之所有，攀越工地鐵皮圍籬之安全設備，
    進入該工地內，將花崗岩自門縫推出，而竊取甲○○所有之上開花崗岩共計約三
    百才（價值約新台幣十萬餘元）；得手後，乙○○將上開花崗岩搬至前揭自用小
    貨車上，準備離去之際，為警當場查獲。
二、案經甲○○訴由臺北縣警察局中和分局報請臺灣板橋地方法院檢察署檢察官偵查
    起訴。
    理  由
一、訊據被告乙○○固坦承曾於右揭時地將上開花崗岩共計約三百才搬至前揭自用小
    貨車上等情，惟矢口否認有竊盜之犯行，並辯稱：伊於警方查獲前三、四天曾至
    上址工地詢問一名男子上開花崗岩還要不要，他說不要了，因為那不是規格品，
    所以伊才於八十八年十一月二十七日中午從大門進入搬運上開花崗岩云云。惟查
    ：右揭事實，迭據告訴人甲○○於警訊時及檢察官偵查中指訴綦詳，並有贓物認
    領保管單一紙附卷可稽；又被告於警訊時及檢察官偵查中均陳稱：伊於八十八年
    十一月二十七日中午進入上開工地，找到一名自稱姓陳之男子，詢問該名男子上
    開花崗岩還要不要，該男子表示是沒人要的，伊始動手搬運云云，其於本院審理
    時改稱：伊於警方查獲前三、四天曾至上址工地詢問一名男子上開花崗岩還要不
    要，他說不要了，因為那不是規格品，所以伊才於八十八年十一月二十七日中午
    從大門進入搬運上開花崗岩，伊搬運上開花崗岩時，因工地人員均在休息，所以
    沒有人在場云云，其供詞前後矛盾，足見所辯應係臨訟杜撰之詞，不足採信；被
    告聲請再傳喚告訴人甲○○與其對質，核無必要。本件事證明確，被告之犯行洵
    堪認定。
二、核被告所為，係犯刑法第三百二十一條第一項第二款之踰越安全設備竊盜罪（按
    鐵皮圍籬係因防閑而設，屬安全設備之一種，與牆垣係用土磚作成之性質有間，
    最高法院著有四十五年台上字第二一０號判例可資參照）。爰審酌被告曾有兩次
    違反就業服務法之前科，分別經法院判處罰金在案（見卷附臺灣高等法院檢察署
    刑案紀錄簡覆表，本案未構成累犯），其犯罪之動機、目的、手段、所竊取之財
    物價值及犯後飾詞圖卸刑責，未能坦承犯行等一切情狀，量處如主文所示之刑。
    末查被告前未曾受有期徒刑以上刑之宣告，有臺灣高等法院檢察署刑案紀錄簡覆
    表一份附卷可稽，其經此次科刑教訓後，當知戒慎而無再犯之虞，本院認前開所
    宣告之刑，以暫不執行為適當，爰併宣告緩刑四年，以啟自新。
據上論斷，應依刑事訴訟法第二百九十九條第一項前段，刑法第三百二十一條第一項
第二款、第七十四條第一款，判決如主文。
本案經檢察官陳明珠到庭執行職務。
中    華    民    國      八十九      年      三       月     三十一    日
                                        臺灣板橋地方法院刑事第三庭
                                            法  官  樊  季  康
右正本證明與原本無異。
如不服本判決，應於判決送達後十日內，向本院提出上訴狀。
                                            書記官  馬  秀  芳
中    華    民    國      八十九      年       四      月      五    日
附錄本案論罪科刑主要法條：
刑法第三百二十一條第一項
犯竊盜罪而有左列情形之一者，處六月以上五年以下有期徒刑：
一、於夜間侵入住宅或有人居住之建築物、船艦或隱匿其內而犯之者。
二、毀越門扇、牆垣或其他安全設備而犯之者。
三、攜帶兇器而犯之者。
四、結夥三人以上而犯之者。
五、乘火災、水災或其他災害之際而犯之者。
六、在車站或埠頭而犯之者。
前項之未遂犯罰之。


司法院資訊處製作；財團法人民間司法改革基金會備份。
